臺灣臺北地方法院刑事判決　　　　　　　 96年度易字第948號
公　訴　人　臺灣臺北地方法院檢察署檢察官
被　　　告　甲○○
上列被告因違反家庭暴力防治法案件，經檢察官聲請簡易判決處
刑（九十五年度偵字第二一六三八號），本院受理後（受理案號
為九十六年度簡字第一二０五號），認不宜以簡易判決處刑，改
依通常程序審理，判決如下：
    主  文
甲○○違反法院依家庭暴力防治法第十四條第一項所為遠離被害
人住居所之民事通常保護令裁定，處拘役伍拾日，如易科罰金以
新臺幣壹仟元折算壹日。緩刑貳年。緩刑期內付保護管束。
    事  實
一、甲○○與乙○○曾有同居關係，二人間具有家庭暴力防治法
    第三條第二款所定之家庭成員關係。乙○○前因不堪甲○○
    之暴力及騷擾行為，乃於民國九十五年十二月二十一日向本
    院家事法庭聲請核發通常保護令，經本院家事法庭於九十五
    年四月二十五日以九十五年度家護字第一二一號裁定核發內
    容為：「相對人（即甲○○）不得對聲請人（即乙○○）實
    施身體或精神上不法侵害之行為。相對人不得直接或間接對
    於聲請人為下列聯絡行為：騷擾。相對人應於九十五年五月
    二日前遷出聲請人之下列住居所：臺北市○○區○○街一０
    四巷三０號，將全部鑰匙交付聲請人。相對人必須遠離下列
    場所至少一００公尺：聲請人住居所（臺北市○○區○○街
    一０四巷三０號）。」之民事通常保護令，有效期間為十個
    月。甲○○於九十五年四月二十七日收受該保護令後，未對
    該裁定提起抗告而經確定。
二、詎甲○○在收受本院家事法庭上開裁定後，竟基於違反本院
    家事法庭所核發上開民事通常保護令裁定之犯意，於九十五
    年十月八日上午十時二十分許，未經乙○○同意，擅自侵入
    上開乙○○之住居所（侵入住居罪嫌部分，未據告訴），乙
    ○○立即報警處理，旋為警當場查獲。
三、案經乙○○訴由臺北市政府警察局萬華分局移送臺灣臺北地
    方法院檢察署檢察官聲請以簡易判決處刑，本院受理後，認
    不宜逕以簡易判決處刑，改依通常程序審理。
    理  由
一、證據之認定：
    上開事實二之部分，業據告訴人乙○○於偵查中指訴綦詳（
    偵查卷第二四頁至第二七頁、第一一五頁至第一一七頁及第
    一二九頁至第一三一頁參照）；又查，本院家事法庭確於九
    十五年四月二十五日以九十五年度家護字第一二一號裁定核
    發內容為：「相對人（即甲○○）不得對聲請人（即乙○○
    ）實施身體或精神上不法侵害之行為。相對人不得直接或間
    接對於聲請人為下列聯絡行為：騷擾。相對人應於九十五年
    五月二日前遷出聲請人之下列住居所：臺北市○○區○○街
    一０四巷三０號，將全部鑰匙交付聲請人。相對人必須遠離
    下列場所至少一００公尺：聲請人住居所（臺北市○○區○
    ○街一０四巷三０號）。」之民事通常保護令，有效期間為
    十個月，被告甲○○於九十五年四月二十七日收受該保護令
    ，未提起抗告，該裁定業已確定，有本院上開通常保護令裁
    定及送達證書影本各一紙（偵查卷第一０一頁及第一０四頁
    參照）附卷可稽；且被告於本院九十六年五月二十二日審理
    時對於上開事實二之部分坦承不諱（本院當日審判筆錄參照
    ）。是依(一)告訴人乙○○之指述、(二)本院上開通常保護令裁
    定及送達證書影本各一紙等補強證據，已足資擔保被告於本
    院審理時所為之上開任意性自白具有相當程度之真實性，而
    得確信被告前述自白之犯罪事實確屬真實，從而依刑事訴訟
    法第一百五十六條第一項及第二項規定，本院自得依被告前
    述自白及該補強證據認定被告確有為前開違反民事通常保護
    令之犯行，本件事證明確，應依法論科。
二、論罪科刑之法律適用：
　(一)被告甲○○行為後，家庭暴力防治法已於九十六年三月二十
  　八日修正公布，並自同年月三十日起施行；修正前之家庭暴
    力防治法第五十條調整後列為同法第六十一條，而修正後之
    家庭暴力防治法第六十一條係將修正前第五十條之「違反法
    院依第十三條、第十五條所為下列之裁定」文字部分，依照
    修法後條號變動修正為「違反法院依第十四條第一項、第十
    六條第三項所為之下列裁定」，此僅文字之修正，新舊法處
    罰之輕重相同，按新舊法處罰之輕重相同，即無比較適用之
    問題，非刑法第二條所指之法律有變更，即無刑法第二條之
    適用，應依一般法律適用原則，適用裁判時法。其為純文字
    修正者，更應同此（最高法院九十五年十一月七日第二十一
    次刑事庭會議決議參照），故本件不生新舊法比較之問題，
    合先敘明。
  (二)核被告所為，係犯家庭暴力防治法第六十一條第四款之違反
    保護令罪。爰審酌被告未顧及與告訴人間之同居情誼，騷擾
    告訴人，對於告訴人之精神造成傷害，惟其犯罪後坦承犯行
    ，尚知悔改，且告訴人亦於檢察官偵查中當庭以言詞表示原
    諒被告，不願追究等語（偵查卷第一三０頁參照）等一切情
    狀，量處如主文所示之刑，並諭知易科罰金之標準。
  (三)末查，被告前未曾因故意犯罪受過有期徒刑以上刑之宣告，
    此有臺灣高等法院被告前案紀錄表一紙在卷可按，其因短於
    思慮致罹刑章，事後已坦承犯行，經此科刑之教訓，應能知
    所警惕而無再犯之虞，且告訴人亦表示願原諒被告，如前所
    述，本院認其所受刑之宣告以暫不執行為適當，爰宣告緩刑
    二年，以啟自新；併依家庭暴力防治法第三十八條第一項之
    規定，宣告被告於緩刑期內付保護管束。
據上論斷，應依刑事訴訟法第二百九十九條第一項前段，家庭暴
力防治法第六十一條第四款、第三十八條第一項，刑法第十一條
前段、第四十一條第一項前段、第七十四條第一項第一款，判決
如主文。
本案經檢察官郭瑜芳到庭執行職務
中　　華　　民　　國　　96　　年　　6 　　月　　14　　日
　　　　　　　　　刑事第九庭    法　官　林怡秀
本件正本證明與原本無異。
如不服本判決，應於判決送達後十日內，向本院提出上訴狀（應
抄附繕本）。告訴人乙○○如對於本判決不服者，應具備理由請
求檢察官上訴，其上訴期間之計算係以檢察官收受判決正本之日
期為準。
                                書記官  林義盛
中　　華　　民　　國　　96　　年　　6 　　月　　14　　日
附錄本案論罪科刑法條全文
家庭暴力防治法第六十一條
違反法院依第十四條第一項、第十六條第三項所為之下列裁定者
，為本法所稱違反保護令罪，處三年以下有期徒刑、拘役或科或
併科新臺幣十萬元以下罰金：
一、禁止實施家庭暴力。
二、禁止騷擾、接觸、跟蹤、通話、通信或其他非必要之聯絡行為。
三、遷出住居所。
四、遠離住居所、工作場所、學校或其他特定場所。
五、完成加害人處遇計畫。
